臺灣臺北地方法院刑事判決　　　　　　　100年度易字第239號
公　訴　人　臺灣臺北地方法院檢察署檢察官
被　　　告　曾逸塵
上列被告因竊盜案件，經檢察官提起公訴（九十九年度偵字第二
四五四○號），本院判決如下：
    主      文
曾逸塵竊盜，處拘役拾日，如易科罰金，以新臺幣壹仟元折算
壹日。又竊盜，處拘役貳拾伍日，如易科罰金，以新臺幣壹仟元
折算壹日。應執行拘役肆拾伍日，如易科罰金，以新臺幣壹仟元
折算壹日。
    事實及理由
一、本案犯罪事實除起訴書犯罪事實欄一第九行所載之「ＨＥＴ
    －九五○號」應予更正為「ＨＥＴ－九五五號」，犯罪事實
    欄二所載之「案經臺北市政府警察局文山第二分局報告偵辦
    」應予更正為「案經鍾佳莉訴由臺北市政府警察局信義分局
    報告偵辦」，且引用如附件所示起訴書之記載外，另補充記
    載如下：曾逸塵有詐欺前科，於民國九十九年八月間，因犯
    竊盜等罪，經本院以九十九年度簡字第二九○○號簡易判決
    各判處拘役二十日（七罪），應執行拘役九十日確定；於九
    十九年十月間，因犯竊盜罪，經臺灣板橋地方法院以九十九
    年度簡字第八二五二號簡易判決判處拘役十日確定，二案再
    經臺灣板橋地方法院以九十九年度聲字第六三二○號裁定應
    執行拘役一百日確定（尚未執行完畢）。於九十九年九月間
    ，因犯詐欺罪，經本院以九十九年度簡字第三四七○號簡易
    判決判處有期徒刑二月確定。於九十九年十一月間，因犯竊
    盜等罪，經本院以九十九年度易字第二八○三號判決各判處
    有期徒刑二月（八罪），應執行有期徒刑六月確定。於九十
    九年十二月間，因犯竊盜等罪，經本院以九十九年度易字第
    三四一○號判決各判處拘役二十日（二罪）、三十日（二罪
    ），應執行拘役九十日在案。於一百年一月間，因犯竊盜罪
    ，經本院以九十九年度易字第三七○五號判決判處拘役四十
    日在案。於一百年一月間，因犯竊盜等罪，經本院以九十九
    年度易字第三七○八號判決各判處有期徒刑二月（三罪），
    應執行有期徒刑三月在案（以上案件尚未執行，於本案不構
    成累犯）。曾逸塵於徒手竊取酒類後，即將竊得之酒類塞入
    褲管後攜出全家便利商店惠興店。
二、證據名稱：
(一)被告曾逸塵於警詢、偵查及本院審理中之自白（見本院一○
    ○年二月十日審判筆錄）。
(二)告訴人即全家便利商店惠興店店長鍾佳莉之指訴。
(三)現場監視錄影畫面翻拍照片列印資料及告訴人指認照片列印
    資料。
三、核被告二次所為，均係犯刑法第三百二十條第一項之竊盜罪
    。所犯二次竊盜犯行，犯意個別，應予分論併罰。爰審酌被
    告前已有多次竊盜前科，素行欠佳，其因失業、找不到工作
    而為本案二次竊盜犯行，並將盜取之酒類以市價八折賣出牟
    利、竊取財物之手段、其所竊取財物之價值【被告第一次竊
    得之五十八度金門高粱酒價值為新臺幣（下同）七百元、黑
    牌純麥威士忌、綠牌純麥威士忌價值各為八百二十元、九百
    八十八元，第二次竊得之金門特級高粱酒二瓶價值均為五百
    元】、二專肄業之智識程度，暨被告犯罪後坦承犯行，態度
    尚可等一切情狀，就其所犯二次犯行先後各量處如主文所示
    之刑及定其應執行之刑，並均諭知易科罰金之折算標準。
四、本案為諭知拘役得易科罰金之有罪判決，爰依刑事訴訟法第
    三百十條之一之規定為判決之記載，附此敘明。
據上論斷，應依刑事訴訟法第二百八十四條之一、第二百九十九
條第一項前段、第三百十條之一第一項、第二項，刑法第三百二
十條第一項、第四十一條第一項前段、第五十一條第六款，刑法
施行法第一條之一第一項、第二項前段，判決如主文。
本案經檢察官葉雅婷到庭執行職務
中    華    民    國   100    年    2     月    17    日
                  刑事第十一庭  法  官  黃紹紘
以上正本證明與原本無異。
如不服本判決應於收受送達後十日內向本院提出上訴書狀，並應
敘述具體理由；其未敘述上訴理由者，應於上訴期間屆滿後二十
日內向本院補提理由書（均須按他造當事人之人數附繕本）「切
勿逕送上級法院」。告訴人或被害人如對於本判決不服者，應具
備理由請求檢察官上訴，其上訴期間之計算係以檢察官收受判決
正本之日期為準。
                                書記官  許婉如
中    華    民    國   100    年    2     月    17    日
附錄本案論罪科刑所犯法條全文
刑法第三百二十條
意圖為自己或第三人不法之所有，而竊取他人之動產者，為竊盜
罪，處五年以下有期徒刑、拘役或五百元以下罰金。
意圖為自己或第三人不法之利益，而竊佔他人之不動產者，依前
項之規定處斷。
前二項之未遂犯罰之。
附件：
臺灣臺北地方法院檢察署檢察官起訴書
                                     99年度偵字第24540號
    被  告  曾逸塵  男  32歲（民國○○年○月○○日生）
                    住臺北市○○區○○街403巷臨14號
                    國民身分證統一編號：Ｚ000000000號
                    現臺灣臺北看守所在押中
上列被告因竊盜案件，業經偵查終結，認應提起公訴，茲將犯罪
事實及證據並所犯法條，分敘如下：
         犯罪事實
一、曾逸塵前因竊盜案件，經臺灣臺北地方法院於民國99年8月
    12日，以99年度簡字第2900號判處拘役90日確定，於99年9
    月 10 日易科罰金執行完畢，復於 99 年 10 月間因竊盜
    案件，經本署檢察官以99年度偵字第24034號提起公訴，竟
    不知悔改，意圖為自己不法所有，於民國99年9月23日8點40
    分至臺北市○○區○○街334號全家便利商店，趁店長鍾佳
    莉疏於注意之際，竊取高粱酒1瓶、威士忌2瓶，得手後置於
    褲管內攜出，復於同年月25日9時55分，至同一店內，以同
    樣手法竊取高粱酒2瓶，得手後騎乘HET-950號重機車離去。
    嗣為鍾佳莉調閱現場監視錄影畫面，發覺報警逮獲。
二、案經臺北市政府警察局文山第二分局報告偵辦。
    證據並所犯法條
一、證據清單暨待證事實
    ┌──┬────────┬─────────┐
    │項次│證據清單        │待證事實          │
    ├──┼────────┼─────────┤
    │  1 │被告曾逸塵之自白│坦承全部犯罪事實。│
    ├──┼────────┼─────────┤
    │  2 │被害人鍾佳莉之指│佐證被告於上開時地│
    │    │述              │，竊取伊店內高梁酒│
    │    │                │之事實。          │
    ├──┼────────┼─────────┤
    │  3 │現場監視錄影光碟│佐證全部犯罪事實。│
    │    │翻拍相片、贓物認│                  │
    │    │單、扣案物品相片│                  │
    │    │等              │                  │
    └──┴────────┴─────────┘
二、核被告所為，係犯刑法第320條第1項之竊盜罪嫌。
三、依刑事訴訟法第251條第1項提起公訴。
     此  致
臺灣臺北地方法院
中    華    民    國    99    年    12    月    29    日
                              檢察官   邱舜韶
本件正本證明與原本無異
中    華    民    國   100    年    1     月    5     日
                              書記官   游啟輝
附錄本案所犯法條全文
中華民國刑法第320條
（普通竊盜罪、竊佔罪）
意圖為自己或第三人不法之所有，而竊取他人之動產者，為竊盜
罪，處5  年以下有期徒刑、拘役或 5 百元以下罰金。
意圖為自己或第三人不法之利益，而竊佔他人之不動產者，依前
項之規定處斷。
前二項之未遂犯罰之。